【裁判字號】    97,親,82
【裁判日期】    970711
【裁判案由】    否認子女
【裁判全文】
臺灣板橋地方法院民事判決                97年度親字第82號
原        告  甲○○
被        告  乙○○
兼法定代理人  丙○○
上列當事人間請求否認子女事件，本院於中華民國97年6 月25日
言詞辯論終結，判決如下：
    主      文
確認被告乙○○非被告丙○○自原告甲○○受胎所生之婚生子。
訴訟費用由被告負擔。
    事實及理由
一、原告主張：原告與被告丙○○於民國91年12月30日結婚，嗣
    被告於97年3 月19日產下被告乙○○，因被告乙○○係於原
    告與被告丙○○之婚姻關係中所生，依法而受婚生之推定，
    惟被告丙○○自96年4 月17日起即在外租屋賃居，未再返家
    ，更於96年12月起音訊全無，原告係於97年5 月間經戶政事
    務所電話通知辦理戶籍登記，始知此事丙○○產子之事，經
    戶政人員聯絡被告丙○○，被告丙○○始出面坦承其與他人
    同居，被告乙○○並非被告丙○○自原告受胎所生。為此依
    民法第1063條第2 項提起否認子女訴訟，請求確認被告乙○○非被告丙○○自原告受胎所生之婚生子女等語。並聲明：
    如主文所示。
二、被告丙○○則對原告請求沒有意見，並陳稱：小孩子確實不
    是原告的等語。
三、按關於認諾及訴訟上自認或不爭執事實之效力，於否認子女
    事件，不適用之，民事訴訟法第594 條定有明文。本件被告
    丙○○於言詞辯論期日陳稱對原告之請求沒有意見，並就原
    告主張被告乙○○非其自原告受胎所生之事實為自認，揆諸
    首揭法條之說明，自不發生被告認諾或訴訟上自認之效力，
    合先敘明。
四、經查，原告主張之事實，業據原告提出戶籍謄本2 件、台灣
    大學醫學院附設醫院診斷證明書暨血緣鑑定報告書為證；又
    依前開血緣鑑定報告書鑑定結果，認根據DNA 血緣鑑定，可
    以排除甲○○與乙○○之血緣鑑定等語，自堪認原告主張被
    告乙○○非被告丙○○自原告甲○○受胎所生，要屬事實，
    堪以採信。
五、按從子女出生日回溯第181 日起至第302 日止，為受胎期間
    ；妻之受胎，係在婚姻關係存續中者，推定其所生子女為婚
    生子女。前項推定，夫妻之一方或子女能證明子女非為婚生
    子女者，得提起否認之訴。前項否認之訴，夫妻之一方自知
    悉該子女非為婚生子女，或子女自知悉其非為婚生子女之時
    起二年內為之，民法第1062條第1 項、第1063條定有明文。
    經查，本件被告丙○○於97年3 月19日產下被告乙○○，其
    受胎期間依法雖應推定被告乙○○為原告與被告丙○○所生
    之婚生子女，然依前開鑑定結果，被告乙○○實非被告丙○○自原告受胎所生。準此，原告提起本件否認子女之訴，於
    法洵屬有據，應予准許。
六、據上論結，本件原告之訴為有理由，並依民事訴訟法第78條
    ，判決如主文。
中    華    民    國    97    年    7     月    11    日
                  家事法庭  法  官  葉靜芳
以上正本證明與原本無異。
如對本判決不服，應於判決送達後20日內向本院提出上訴狀。
中    華    民    國    97    年    7     月    11    日
                            書記官  劉春美


司法院資訊處製作；財團法人民間司法改革基金會備份。
